---
title: "Análise de regressão"
output:
  html_document:
    df_print: paged
---


Análise de dados do paper sobre compartilhamento de notícias e política.

```{r setup, include=FALSE}
knitr::opts_chunk$set(echo = T)
```

# Modelando com regressão multinomial

## Motivando o uso da multinomial
Se eu tenho três categorias (opção 1, opção 2, não publicar, como em nosso experimento), e cada participante tem as probabilidade de escolher cada cateogria (digamos, (10%, 50%, 40%) para um indivíduo, (15%, 35%, 50%) para outro etc.), então posso modelar minha variável resposta como uma multinomial(teta), em que teta é justamente (um vetor de)  probabilidades de cada indivíduo. E eu estou interessado em saber se, por exemplo, quem escolhe Bolsonaro tem (um vetor de) probabilidades diferentes em relação a quem escolhe Lula, em média.
A regresão multinomial, portanto, procura identificar quais variáveis são preditoras de probabilidades diferentes entre indivíduos.


```{r, results='hide', message=F}
# loading libraries
library(here, quietly=T)
library(dplyr, quietly=T)
library(tidyr, quietly=T)
library(ggplot2, quietly=T)
library(MNP, quietly=T)
library(nnet, quietly=T)
library(janitor, quietly = T)
library(arm, quietly=T)

```

Vamos importar os dados já processados:

```{r, message = FALSE, include = T}
here()

# importando dados processados
compartilhamento_3_estudos <- readRDS("Transformados/compartilhamento_3_estudos.rds") %>%
  mutate(atitude_lula_bolsonaro_recode_abs = abs(atitude_lula_bolsonaro_recode),
         politico_recode = if_else(politico == "Bolsonaro", -1, 1))

glimpse(compartilhamento_3_estudos)
tail(compartilhamento_3_estudos)
```

Primeiros, vamos processar os dados e criar funções que serão úteis para a gente.

```{r, message = FALSE, include = T}
# estudo 1
compartilhamento1 <- compartilhamento_3_estudos %>%
  filter(!is.na(decisao_compartilhamento)) %>%
  filter(estudo == "estudo 1",
         genero != "outros") %>% #exclui outros, pois tem muito poucos casos
  droplevels() %>%
  mutate(atitude_lula_bolsonaro_recode =
           if_else(politico == "Bolsonaro", atitude_lula_bolsonaro_recode, -atitude_lula_bolsonaro_recode))  %>% 
  filter(atitude_lula_bolsonaro_recode != 0)

# estudo 2
compartilhamento2 <- compartilhamento_3_estudos %>%
  filter(!is.na(decisao_compartilhamento)) %>%
  filter(estudo == "estudo 2",
         genero != "outros") %>% #exclui outros, pois tem muito poucos casos
  droplevels() %>%
  mutate(atitude_lula_bolsonaro_recode =
           if_else(politico == "Bolsonaro", atitude_lula_bolsonaro_recode, -atitude_lula_bolsonaro_recode))  %>% 
  filter(atitude_lula_bolsonaro_recode != 0)


# estudo 3
compartilhamento3 <- compartilhamento_3_estudos %>%
  filter(!is.na(decisao_compartilhamento)) %>%
  filter(estudo == "estudo 3",
         genero != "outros") %>% #exclui outros, pois tem muito poucos casos
  droplevels() %>%
  mutate(atitude_lula_bolsonaro_recode = 
           if_else(politico == "Bolsonaro", atitude_lula_bolsonaro_recode, -atitude_lula_bolsonaro_recode))  %>% 
  filter(atitude_lula_bolsonaro_recode != 0)

# function to compute p-values based on z-scores (2-tailed z test)

multi_p_value <- function(fit_object) {
  z <- summary(fit_object)$coefficients/summary(fit_object)$standard.errors
  p <- (1 - pnorm(abs(z), 0, 1)) * 2
  p
}
```

# Análise de Regressão

Primeiro vamos rodar todas as análises para o estudo 1. Em seguida, as mesmas análises para o estudo 2 e 3.

O modelo utilizado foi uma regressão multinomial, já que nossa variável resposta possui três categorias não ordenadas (publicar opção 1, publicar opção 2 ou não publicar nada) e o modelo multinomial é adequado para esse tipo de variável.

A categoria de referência escolhida em todos os modelos foi publicar a opção 1, pois a hipótese de interesse é veriicar se há diferenças entre Bolsonaristas e Lulistas na escolha pela opção 1 ou 2.

# Estudo 1
```{r, message = FALSE, include = T}
fit0 <- multinom(decisao_compartilhamento ~ atitude_lula_bolsonaro_recode,
                 data = compartilhamento1)
summary(fit0)
multi_p_value(fit0)

fit0a <- multinom(decisao_compartilhamento ~ atitude_lula_bolsonaro_recode_abs*politico,
                 data = compartilhamento1)
summary(fit0a)
multi_p_value(fit0a)
```
O modelo de regressão mostrou que a variável político (se lulista ou bolsonarista) não é significativa (p = 0.06) quando consideramos escolha da opção 2 em relação à opção 1.

Como nós vimos que gênero pode ser uma variável relevante na análise descritiva, vamos incluir esta variável na análise (?).

```{r, message = FALSE, include = T}
fit1 <- multinom(decisao_compartilhamento ~ atitude_lula_bolsonaro_recode*genero,
                 data = compartilhamento1)

summary(fit1)
multi_p_value(fit1)
```
Como é possível ver, o ajuste do modelo, medido pelo AIC, é só um pouco melhor (313 versus 315), e gênero é signficativo (mulher escolhe mais opção 2 e nenhum notícia, versus opcão 1) e também o termo de interação (lulistas homens compartilham mais a opção 2 em relação à opção 1).

Vamos agora incluir idade no modelo, que, como vimos, é uma variável importante.

```{r, message = FALSE, include = T}
fit2 <- multinom(decisao_compartilhamento ~ politico*genero + idade,
                 data = compartilhamento1)

summary(fit2)
multi_p_value(fit2)
```

Para entender os coeficientes, vamos usar a função predict.
```{r, message = FALSE, include = T}

# cria um banco com cada perfil de político e gênero, sempre com idade média
compartilhamento1_predict <- compartilhamento1 %>%
  mutate(idade = mean(idade)) %>%
  dplyr::filter(e_mail %in% c("Thais.martinezgarcia@gmail.com", "miltonmorelli@globo.com", 
                              "delma.i.nakao@globo.com" , "Rick.bertozzi@gmail.com")) %>%
  dplyr::select( idade, genero, politico)

# vê os perfis criados
glimpse(compartilhamento1_predict)
my_predict <- predict(fit2, newdata = compartilhamento1_predict, type = "probs", se.fit = T)

# vê as previsões
print(my_predict)

```

A função predict mostra as probabilidades de cada categoria, para cada combinação de perfil.

```{r, message = FALSE, include = T}
fit3 <- multinom(decisao_compartilhamento ~ politico*genero + idade + score_id_nac + score_narcissism,
                 data = compartilhamento1)

summary(fit3)
multi_p_value(fit3)
```
Vamos, por fim, incluir as variáveis narcisimo e nacionalismo.


O AIC é similar ao do modelo 1, indicando que não há ganho preditivo (in sample). Vemos que idade não é significativo, indicando que o modelo entendeu que o político é mais relevante que idade.
Preciso ainda rodar para o estudo 2 e 3.

Rodando agora o modelo apenas com os scores
```{r, message = FALSE, include = T}
fit4 <- multinom(decisao_compartilhamento ~  score_id_nac + score_narcissism,
                 data = compartilhamento1)

summary(fit4)
multi_p_value(fit4)
```
Como a amostra de cada estudo é pequena, vale a pena considerar também um modelo hierárquico que junte os três estudos, de modo a ampliar a amostra e estabilizar as estimativas. Esse será o próximo passo.

# regressões para o estudo 2

```{r, message = FALSE, include = T}
fit0_2 <- multinom(decisao_compartilhamento ~ politico,
                 data = compartilhamento2)
summary(fit0_2)
multi_p_value(fit0_2)
```
O modelo de regressão mostrou que a variável político (se lulista ou bolsonarista) não é significativo.

Como nós vimos que gênero pode ser uma variável relevante, vamos incluir esta variável na análise.

```{r, message = FALSE, include = T}
fit1_2 <- multinom(decisao_compartilhamento ~ politico*genero,
                 data = compartilhamento2)

summary(fit1_2)
multi_p_value(fit1_2)
```
Como é possível ver, o ajuste do modelo, medido pelo AIC, é um pouco pior e nenhuma variável é significativa.

Vamos agora incluir idade no modelo, que, como vimos, é uma variável importante.

```{r, message = FALSE, include = T}
fit2_2 <- multinom(decisao_compartilhamento ~ politico*genero + idade,
                 data = compartilhamento2)

summary(fit2_2)
multi_p_value(fit2_2)
```
Novamente, nada significativo.

```{r, message = FALSE, include = T}
fit3_2 <- multinom(decisao_compartilhamento ~ politico*genero + idade + score_id_nac + score_narcissism,
                 data = compartilhamento2)

summary(fit3_2)
multi_p_value(fit3_2)
```


Rodando agora o modelo apenas com os scores
```{r, message = FALSE, include = T}
fit4_2 <- multinom(decisao_compartilhamento ~  score_id_nac + score_narcissism,
                 data = compartilhamento2)

summary(fit4_2)
multi_p_value(fit4_2)
```
# Estudo 3
```{r, message = FALSE, include = T}
fit0_3 <- multinom(decisao_compartilhamento ~ politico,
                 data = compartilhamento3)
summary(fit0_3)
multi_p_value(fit0_3)
```
O modelo de regressão mostrou que a variável político (se lulista ou bolsonarista) não é significativo.

Como nós vimos que gênero pode ser uma variável relevante, vamos incluir esta variável na análise.

```{r, message = FALSE, include = T}
fit1_3 <- multinom(decisao_compartilhamento ~ politico*genero,
                 data = compartilhamento3)

summary(fit1_3)
multi_p_value(fit1_3)
```
Como é possível ver, o ajuste do modelo, medido pelo AIC, é só um pouco melhor (313 versus 315), e gênero é signficativo (mulher escolhe mais opção 2 e nenhum notícia, versus opcão 1) e também o term ode interação (lulistas mulheres compartilham mais a opção 2 ou não publicam nenhuma notícia em relação à opção 1).

Vamos agora incluir idade no modelo, que, como vimos, é uma variável importante.

```{r, message = FALSE, include = T}
fit2_3 <- multinom(decisao_compartilhamento ~ politico*genero + idade,
                 data = compartilhamento3)

summary(fit2_3)
multi_p_value(fit2_3)
```
```{r, message = FALSE, include = T}

fit3_3 <- multinom(decisao_compartilhamento ~ politico*genero + idade + score_id_nac + score_narcissism,
                 data = compartilhamento3)

summary(fit3_3)
multi_p_value(fit3_3)
```
Vamos, por fim, incluir as variáveis narcisimo e nacionalismo.


O AIC é similar ao do modelo 1, indicando que não há ganho preditivo (in sample). Vemos que idade não é significativo, indicando que o modelo entendeu que o político é mais relevante que idade.
Preciso ainda rodar para o estudo 2 e 3.

Rodando agora o modelo apenas com os scores
```{r, message = FALSE, include = T}
fit4_3 <- multinom(decisao_compartilhamento ~  score_id_nac + score_narcissism,
                 data = compartilhamento3)

summary(fit4_3)
multi_p_value(fit4_3)
```

# Agora, vamos juntar tudo em uma regressão só

```{r, message = FALSE, include = T}
# criando banco
compartilhamento_all <- compartilhamento_3_estudos %>%
  filter(!is.na(decisao_compartilhamento)) %>%
  filter(genero != "outros") %>% #exclui outros, pois tem muito poucos casos
  droplevels() %>%
  mutate(atitude_lula_bolsonaro_recode = if_else(politico == "Bolsonaro", atitude_lula_bolsonaro_recode, -atitude_lula_bolsonaro_recode))

```

## rodando as regressões todas juntas



```{r, message = FALSE, include = T}
fit4_1 <- multinom(decisao_compartilhamento ~  politico*estudo,
                 data = compartilhamento_all)

summary(fit4_1)
multi_p_value(fit4_1)

```

Agora com gênero
```{r, message = FALSE, include = T}
fit4_2 <- multinom(decisao_compartilhamento ~  politico*estudo + politico*genero,
                 data = compartilhamento_all)

summary(fit4_2)
multi_p_value(fit4_2)

```