---
title: "Compartilhamento Política - analise de regressão multinomial"
author: "Manoel Galdino"
date: "03/02/2022"
output: html_document
---


```{r setup, include=FALSE}
knitr::opts_chunk$set(echo = TRUE, fig.align="center")

set.seed(123)
```

```{r load-packages, message=FALSE, warning=FALSE}
library(rstan)
library(ggplot2)
library(bayesplot)
library(tidyverse)
library(tidyr)
library(ggplot2)
library(tidyverse)
library(loo)
library(posterior)
library(kableExtra)

```

```{r rstan-options}
options(mc.cores = parallel::detectCores())
```

### Multinomial logit model

In the experiment, people had three choices after being shown a text: attacking the exogroup, defend the endogroup or do nothing ($k$ choices, in our case, $k$ = 3). 
Here we will set choice 1 (attacking exogroup) as the reference category #(checar que 1 é atacar o exogrupo).
The model fitted is a multinomial Bayesian regression.


### Multinomial logit model
The data is comprised of three independent studies.
```{r echo=FALSE, results = "asis"}
library(here)

compartilhamento_3_estudos <- readRDS("Transformados/compartilhamento_3_estudos.rds")

# Calcular scores de narcisismo e identidade nacional
compartilhamento_3_estudos <- compartilhamento_3_estudos %>%
  mutate(score_narcisism = select(., 24:26) %>% apply(1, sum, na.rm=TRUE))
compartilhamento_3_estudos <- compartilhamento_3_estudos %>%
  mutate(score_id_nac = select(., 27:28) %>% apply(1, sum, na.rm=TRUE))

# seta categoria de referências para a VD
# No caso, opção 1 será a categoria de ferência
# estamos interessados principalmente se havera mais opção 2 que opçào 1

# se quiser deixar não publicar notícia como refência, basta comentar as duas linahs abaixo
compartilhamento_3_estudos <- compartilhamento_3_estudos %>%
  mutate(decisao_compartilhamento = factor(as.character(decisao_compartilhamento), levels = c("Não publicar nenhuma notícia",
                                                                                              "(opção 2)", "(opção 1)")))

# estudo 1
compartilhamento1 <- compartilhamento_3_estudos %>%
  filter(!is.na(decisao_compartilhamento)) %>%
  filter(Estudo == 1,
         genero != "outros") %>% #exclui outros, pois tem muito poucos casos
  droplevels() %>%
  mutate(nivel_identificacao_recode = 
           if_else(as.character(politico_escolhido) == "Lula", nivel_identificacao_recode*-1, nivel_identificacao_recode)) # multiplica score dos lulitas por -1

# estudo 2
compartilhamento2 <- compartilhamento_3_estudos %>%
  filter(!is.na(decisao_compartilhamento)) %>%
  filter(Estudo == 2,
         genero != "outros") %>% #exclui outros, pois tem muito poucos casos
  droplevels() %>%
  mutate(nivel_identificacao_recode = 
           if_else(as.character(politico_escolhido) == "Lula", nivel_identificacao_recode*-1, nivel_identificacao_recode)) # multiplica score dos lulitas por -1



# estudo 3
compartilhamento3 <- compartilhamento_3_estudos %>%
  filter(!is.na(decisao_compartilhamento)) %>%
  filter(Estudo == 3,
         genero != "outros") %>% #exclui outros, pois tem muito poucos casos
  droplevels() %>%
  mutate(nivel_identificacao_recode = 
           if_else(as.character(politico_escolhido) == "Lula", nivel_identificacao_recode*-1, nivel_identificacao_recode)) # multiplica score dos lulitas por -1


#modelos a serem estimados

f0 <- as.formula("decisao_compartilhamento ~ nivel_identificacao_recode")
f1 <- as.formula("decisao_compartilhamento ~ nivel_identificacao_recode + genero")
f2 <- as.formula("decisao_compartilhamento ~ nivel_identificacao_recode + liberal_conservador + score_narcisism + ladder + genero")

# lista de dfs

lista_df <- list(as.data.frame(compartilhamento1), as.data.frame(compartilhamento2), as.data.frame(compartilhamento3 ))

# Loop para cada estudo

# cira lista para salvar e depois imprimir tabelas com resultados das regressões e graficos com ppc

# número de iterações
num_iter <- 2000
n_loop <- 3
for ( j in 1:n_loop) {
  cat("\n")
  print (paste("Estudo", j))
  cat("\n")

  dat <- as.data.frame(lista_df[[j]])
  # base estudo 2
M0 <- model.matrix(f0, dat)
M1 <- model.matrix(f1, dat)
M2 <- model.matrix(f2, dat)

# dados para y rep
dat_pred_1 <- dat%>%
  mutate(intercept = 1) %>%
  dplyr::select(intercept, nivel_identificacao_recode)

dat_pred_2 <- dat %>%
  mutate(intercept = 1) %>%
  dplyr::select(intercept, nivel_identificacao_recode, liberal_conservador)

dat_pred_3 <- dat %>%
  mutate(intercept = 1) %>%
  dplyr::select(intercept, nivel_identificacao_recode, liberal_conservador, score_narcisism, ladder, genero)



list_dat_pred <- list(dat_pred_1, dat_pred_2, dat_pred_3)
lista <- list(M0, M1, M2)
lista_fits <- list()
lista_results <- list()
lista_loo <- list()
lista_psis <- list()
lista_dados_ppc <- list()

for ( i in 1:3) {
  # cria dados
  datlist <- list(N=nrow(lista[[i]]),                     #nr of obs
                    K=length(unique(dat[,51])),     #possible outcomes
                    D=ncol(lista[[i]]),                     #dimension of predictor matrix
                    x=lista[[i]],                           #predictor matrix
                    y=as.numeric(dat[,51]),
                    N_new = nrow(list_dat_pred[[i]]), # num obs prediction set
                    x_new = list_dat_pred[[i]])      # new pred matrix
  
  lista_dados_ppc[[i]] <- datlist
  # estima model
  
  fit <- stan(file ="stan_model_pred_v3.stan", 
                       data = datlist,
                       iter = num_iter,
                       chains = 4,
                       seed = 1259,
                       control = list(max_treedepth = 15))
  
  lista_fits[[i]] <- fit # armazena os resultados
  lista_results[[i]] <- summary(lista_fits[[i]], par=c("beta", "y_new"), probs=.5)$summary %>% as.data.frame
  
  # loo
  log_lik <- extract_log_lik(lista_fits[[i]], merge_chains = FALSE)
  r_eff <- relative_eff(exp(log_lik)) 
  loo_1 <- loo(log_lik, r_eff = r_eff, save_psis = TRUE)
  psis <- loo_1$psis_objec
  lista_loo[[i]] <- loo_1
  lista_psis[[i]] <- psis

}

rm(fit) # remove modelo, já que tá tudo na lista

## Resultados


fit_summary_1 <- summary(lista_fits[[1]])
fit_summary_2 <- summary(lista_fits[[2]])
fit_summary_3 <- summary(lista_fits[[3]])

# seleciona infos relevantes
table_modelo1 <- fit_summary_1$summary[1:4,-c(2, 5,7,9,10)]
table_modelo1 <- round(table_modelo1, 3)

table_modelo2 <- fit_summary_2$summary[1:6,-c(2, 5,7,9,10)]
table_modelo2 <- round(table_modelo2, 3)

table_modelo3 <- fit_summary_3$summary[1:12,-c(2, 5,7,9,10)]
table_modelo3 <- round(table_modelo3, 3)

# ajuste formatação
rownames(table_modelo1) <- c("alpha1","alpha2","identificacao_1","identificacao_2")
table_modelo1 <- as.data.frame(table_modelo1)

rownames(table_modelo2) <- c("alpha1","alpha2","identificacao_1","identificacao_2", "liberal_conservador_1", "liberal_conservador_2")
table_modelo2 <- as.data.frame(table_modelo2)


rownames(table_modelo3) <- c("alpha1","alpha2","identificacao_1","identificacao_2", "liberal_conservador_1", "liberal_conservador_2",
                             "score_narcisism_1", "score_narcisism_2", "ladder_1", "ladder_2", "genero_1", "genero_2")
table_modelo2 <- as.data.frame(table_modelo2)

# formata e imprime a tabela

t1 <- table_modelo1 %>%
  kbl(caption = paste("Resultados da regressão - estudo", 1, "modelo 1")) %>%
  kable_paper("hover", full_width = F, position = "left", font_size = 20) %>%
        column_spec(2, color = "white",
              background = spec_color(table_modelo1[,1], begin = 0, end = .4, direction=1)) %>%
    column_spec(4, color = "white",
              background = spec_color(table_modelo1[,3], begin = .4, end = .8, direction=1))
print(t1)
cat("\n")
cat("\n")

t2 <- table_modelo2 %>%
  kbl(caption = paste("Resultados da regressão - estudo", 1, "modelo 2")) %>%
  kable_paper("hover", full_width = F, position = "left", font_size = 20) %>%
      column_spec(2, color = "white",
              background = spec_color(table_modelo2[,1], begin = .4, end = .8, direction=1)) %>%
    column_spec(4, color = "white",
              background = spec_color(table_modelo2[,3], begin = .4, end = .8, direction=1))

print(t2)
cat("\n")
cat("\n")

t3 <- table_modelo3 %>%
  kbl(caption = paste("Resultados da regressão - estudo", 1, "modelo 3")) %>%
  kable_paper("hover", full_width = F, position = "left", font_size = 20) %>%
        column_spec(2, color = "white",
              background = spec_color(table_modelo3[,1], begin = .4, end = .8, direction=1)) %>%
    column_spec(4, color = "white",
              background = spec_color(table_modelo3[,3], begin = .4, end = .8, direction=1))

print(t3)
cat("\n")
cat("\n")
# salva as tabelas em uma lista
# aux <- length(lista_tabela_modelo)
# print(j)
# print(aux)
# 
# lista_tabela_modelo[[1+aux]] <- table_modelo1
# lista_tabela_modelo[[2+aux]] <- table_modelo2
# lista_tabela_modelo[[3+aux]] <- table_modelo2


# salva ppc em lista
# modelo 1
y_rep1 <- as.matrix(lista_fits[[1]], pars = "y_new")

# modelo 2
y_rep2 <- as.matrix(lista_fits[[2]], pars = "y_new")

# modelo 3
y_rep3 <- as.matrix(lista_fits[[3]], pars = "y_new")

# salvando em lista
print(paste("Posterior predictive check para modelos do estudo", j))
# PPC 1
print("Comparacão entre y observado e replicações do y a partir da posteriori, modelo 1")
p1 <- ppc_bars(lista_dados_ppc[[1]]$y, y_rep1[1:nrow(lista_results[[1]]), ], prob = .95, freq = F)
print(p1)
cat("\n")

## ppc 2
print("Comparacão entre y observado e replicações do y a partir da posteriori, modelo 2")
p2 <- ppc_bars(lista_dados_ppc[[2]]$y, y_rep2[1:nrow(lista_results[[2]]), ], prob = .95, freq = F)

print(p2)
cat("\n")

# ppc 3
print("Comparacão entre y observado e replicações do y a partir da posteriori, modelo 3")
p3 <- ppc_bars(lista_dados_ppc[[3]]$y, y_rep3[1:nrow(lista_results[[3]]), ], prob = .95, freq = F)
print(p3)
cat("\n")

# loo
print(paste("Comparação de modelos no estudo", j))

print(lista_loo[[1]])
cat("\n")

print(lista_loo[[1]])

print(lista_loo[[2]])
cat("\n")

print(lista_loo[[3]])
cat("\n")

comp <- round(loo_compare(lista_loo[[1]], lista_loo[[2]], lista_loo[[3]]), 3)
print(kbl(comp))

cat("\n")


loocomp <- comp %>%
  kbl(caption = paste("Loo -", "Comparações de modelos")) %>%
  kable_paper("hover", full_width = F, position = "left", font_size = 20)

print(loocomp)
              
}


```

