---
title: "Análise Exploratória"
output:
  html_document:
    df_print: paged
---

Análise de dados do paper sobre compartilhamento de notícias e política.

```{r setup, include=FALSE}
knitr::opts_chunk$set(echo = T)
```


```{r, results='hide', message=F}
# loading libraries
library(here, quietly=T)
library(dplyr, quietly=T)
library(tidyr, quietly=T)
library(ggplot2, quietly=T)
library(MNP, quietly=T)
library(nnet, quietly=T)
library(janitor, quietly = T)
library(arm, quietly=T)


```

Vamos importar os dados já processados:

```{r, message = FALSE, include = T,  results='hide'}
here()

# importando dados processados
compartilhamento_3_estudos <- readRDS("Transformados/compartilhamento_3_estudos.rds")
summary(compartilhamento_3_estudos)
```

# Análise Exploratória dos Dados

```{r, message = FALSE}
# amostra por estudo
compartilhamento_3_estudos %>%
  group_by(Estudo) %>%
  summarise(amostra_total = n())

# amostra por estudo e político
compartilhamento_3_estudos %>%
  group_by(Estudo, politico_escolhido) %>%
  summarise(amostra_total = n(), .groups="drop_last") %>%
  mutate(subtotal_estudo = sum(amostra_total),
         perc_politico = round(amostra_total/subtotal_estudo, 2))

# amostra por estudo e escala lula-bolsonaro
compartilhamento_3_estudos %>%
  group_by(Estudo, decisao_compartilhamento) %>%
  summarise(amostra_total = n(), .groups="drop_last",
            escala_media = mean(nivel_identificacao_recode)) %>%
  drop_na()

```

```{r, message = FALSE}
# demográficos por estudo e político

# gênero (percentual por estudo)
compartilhamento_3_estudos %>%
  group_by(genero, estudo) %>%
  summarise(amostra_total = n(), .groups="drop") %>%
  mutate(subtotal_estudo = sum(amostra_total),
         perc_genero = round(amostra_total/subtotal_estudo, 3)) %>%
  arrange(estudo)

# recode média
compartilhamento_3_estudos %>%
  group_by(Estudo, politico_escolhido) %>%
  summarise(nivel_identificacao_recode_mediana = median(nivel_identificacao_recode), .groups="drop")

compartilhamento_3_estudos %>%
  group_by(Estudo, politico_escolhido) %>%
  summarise(nivel_identificacao_recode_mediana = median(nivel_identificacao_recode_alt), .groups="drop")

# idade média
compartilhamento_3_estudos %>%
  group_by(Estudo, politico_escolhido) %>%
  summarise(idade_mediana = median(idade), .groups="drop")

# 
# escolaridade (percentual por estudo)
escol <- compartilhamento_3_estudos %>%
  group_by(grau_de_escolaridade, Estudo) %>%
  summarise(amostra_total = n(), .groups="drop") %>%
  mutate(subtotal_estudo = sum(amostra_total),
         perc_escolaridade = round(amostra_total/subtotal_estudo, 3)) %>%
  arrange(estudo)

```

Agora, alguns gráficos

```{r, message = FALSE}
# gráfico de barra de escolaridade

escol %>%
  ggplot(aes(y=perc_escolaridade, x=grau_de_escolaridade)) + geom_col() +
  coord_flip() + scale_y_continuous(labels = scales::percent) +
  facet_wrap(~estudo)
```

```{r, message = FALSE}
# cruzamento entre liberal-conservador e bolsonarismo ou lulismo

# primeiro, coloco Lula como número negativo, ou seja, 80 lula é -80 etc.
ideologia <- compartilhamento_3_estudos %>%
  mutate(liberal_conservador = as.numeric(liberal_conservador),
    atitude_lula_bolsonaro_recode = if_else(politico == "Bolsonaro", atitude_lula_bolsonaro_recode, -atitude_lula_bolsonaro_recode))

ideologia %>%
  filter(!is.na(atitude_lula_bolsonaro_recode)) %>%
  summarise(amostra = n(),
            cor(liberal_conservador, atitude_lula_bolsonaro_recode))
  # 68% de correlação.
```

# Decisão de compartilhar
Agora vamos nos voltar para analisar nossa principal variável de interesse, a decisão de compartilhar ou não a notícia.

```{r, message = FALSE}
# decisao versus politico de identificação
compartilhamento_3_estudos %>%
  filter(!is.na(decisao_compartilhamento)) %>%
  group_by(estudo, politico, decisao_compartilhamento) %>%
  summarise(total = n()) %>%
  pivot_wider(names_from = decisao_compartilhamento, 
              values_from = total,
              values_fill = 0) %>%
  clean_names() %>%
  ungroup() %>%
  group_by(estudo) %>%
  mutate(total = nao_publicar_nenhuma_noticia + opcao_1 + opcao_2,
           prop_op1 = round(opcao_1 /total, 2),
         prop_op2 = round(opcao_2/total, 2),
         nenhuma = round (nao_publicar_nenhuma_noticia/total, 2))
```

Como é possível observar na tabela acima, Lulistas claramente preferem a opções 2 em todos os estudos, embora, é claro, não tenhamos verificado se a diferença é estatisticamente significante.

Vamos continuar explorando o banco, para ver se há possíveis moderadores ou variáveis de confusão potenciais. Primeiro vamos olhar para gênero e depois para idade.

```{r, message = FALSE}
# Gênero influencia decisão de compartilhar?
# estudo 1

compartilhamento_3_estudos %>%
  filter(!is.na(decisao_compartilhamento),
         genero != "outros") %>%
  droplevels() %>%
  ggplot(aes(x=decisao_compartilhamento,  y = ..prop.., group = 1)) + geom_bar() +
  ggtitle("Estudo 1") + scale_y_continuous(labels = scales::percent) + coord_flip() +
  facet_grid(estudo ~ genero)
```

Embora haja variações entre estudos, tanto para homens quanto para mulheres, a opção 2 é a preferida nos três estudos.
Portanto, gênero não parece ser uma variável de confusão relevante. Porém, pode ser uma variável moderadora imortante. Assim, vamos investigar se bolsonaristas e lulistas se comportam diferentemente, quando analisamos por gênero.

```{r, message = FALSE}
# Gênero influencia decisão de compartilhar?
# estudo 1

compartilhamento_3_estudos %>%
  filter(estudo == "estudo 1",
         !is.na(decisao_compartilhamento),
         genero != "outros") %>%
  droplevels() %>%
  ggplot(aes(x=decisao_compartilhamento,  y = ..prop.., group = 1)) + geom_bar() +
  ggtitle("Estudo 1") + scale_y_continuous(labels = scales::percent) + coord_flip() +
  facet_grid(politico ~ genero)

# estudo 2
compartilhamento_3_estudos %>%
  filter(estudo == "estudo 2",
         !is.na(decisao_compartilhamento),
         genero != "outros") %>%
  droplevels() %>%
  ggplot(aes(x=decisao_compartilhamento,  y = ..prop.., group = 1)) + geom_bar() +
  ggtitle("Estudo 2") + scale_y_continuous(labels = scales::percent) + coord_flip() +
  facet_grid(politico ~ genero)


# estudo 3
compartilhamento_3_estudos %>%
  filter(estudo == "estudo 3",
         !is.na(decisao_compartilhamento),
         genero != "outros") %>%
  droplevels() %>%
  ggplot(aes(x=decisao_compartilhamento,  y = ..prop.., group = 1)) + geom_bar() +
  ggtitle("Estudo 3") + scale_y_continuous(labels = scales::percent) + coord_flip() +
  facet_grid(politico ~ genero)
```

Gênero parece ser uma variável moderadora importante. No estudo 1, muda o comportamento de bolsonaristas completamente. Homens preferem a opção 1, enquanto para mulheres, esta é a opção menos escolhida. Para lulistas, a diferença é bem menos pronunciada.

Já no estudo 2, há pouca diferença entre homens e mulheres no grupo de bolsonaristas. Já para lulistas, a opção 2 é a preferida para mulheres e homens, mas muito mais para homens. Os dados do estudo 3 é bem similar ao estudo 2 para lulistas, enquanto que para Bolsonaristas parece haver pouca diferença entre homens e mulheres, ainda que não seja igual ao estudo 2.

Vamos agora analisar idade.

```{r, message = FALSE}
# idade e compartilhamento

# estudo 1, 2 e 3
compartilhamento_3_estudos %>%
  filter(!is.na(decisao_compartilhamento),
         genero != "outros") %>%
  droplevels() %>%
  ggplot(aes(col=decisao_compartilhamento, x=idade)) + geom_density() +
  facet_grid(rows= vars(estudo))
```

Como vemos, a idade é um preditor importante da decisão de compartilhar, com a opção 2 sendo preferível pelos mais jovens, mas não entre os mais velhos. Isso significa que se a amostra for diferente entre lulistas e bolsonaristas com relação a idade, pode ser uma variável de confusão que devemos controlar.

```{r, message = FALSE}
# estudo 1, 2 e 3 por político e idade
compartilhamento_3_estudos %>%
  filter(!is.na(decisao_compartilhamento),
         genero != "outros") %>%
  droplevels() %>%
  ggplot(aes(col=decisao_compartilhamento, x=idade)) + geom_density() +
  facet_grid(politico ~ estudo)
# opção 2 é bem maior entre mais jovens
```
Para mim parece difícil separar, apenas pela análise descritiva, os efeitos de idade e do bolsonarismo e lulismo. 
Parece que ambas as variáveis têm efeitos, mas é difícil ir além disso.
A análise de regbressão será mais útil nesse sentido. Antes disso, porém, vamos olhar os scores de narcisismo e nacionalismo.

## scores 
```{r, message = FALSE}
# estudo 1
compartilhamento_3_estudos %>%
  filter(estudo == "estudo 1",
         !is.na(decisao_compartilhamento),
         genero != "outros") %>%
  droplevels() %>%
  ggplot(aes(x=score_narcissism, y=score_id_nac, color=politico)) + geom_point() +
  ggtitle("Estudo 1") +
  facet_wrap(vars(politico), nrow = 2)

# estudo 2
compartilhamento_3_estudos %>%
  filter(estudo == "estudo 2",
         !is.na(decisao_compartilhamento),
         genero != "outros") %>%
  droplevels() %>%
  ggplot(aes(x=score_narcissism, y=score_id_nac, color=politico)) + geom_point() +
  ggtitle("Estudo 2") +
  facet_wrap(vars(politico), nrow = 2)

# estudo 3
compartilhamento_3_estudos %>%
  filter(estudo == "estudo 3",
         !is.na(decisao_compartilhamento),
         genero != "outros") %>%
  droplevels() %>%
ggplot(aes(x=score_narcissism, y=score_id_nac, color=politico)) + geom_point() +
  ggtitle("Estudo 3") +
  facet_wrap(vars(politico), nrow = 2)




## scores e decisão

# estudo 1
compartilhamento_3_estudos %>%
  filter(estudo == "estudo 1",
         !is.na(decisao_compartilhamento),
         genero != "outros") %>%
  droplevels() %>%
  ggplot(aes(x=score_narcissism, y=score_id_nac, color=politico)) + geom_point() +
  ggtitle("Estudo 1") +
  facet_wrap(vars(decisao_compartilhamento, politico), nrow = 3)

# estudo 2
compartilhamento_3_estudos %>%
  filter(estudo == "estudo 2",
         !is.na(decisao_compartilhamento),
         genero != "outros") %>%
  droplevels() %>%
  ggplot(aes(x=score_narcissism, y=score_id_nac, color=politico)) + geom_point() +
  ggtitle("Estudo 2") +
  facet_wrap(vars(decisao_compartilhamento, politico), nrow = 3)

# estudo 3
compartilhamento_3_estudos %>%
  filter(estudo == "estudo 3",
         !is.na(decisao_compartilhamento),
         genero != "outros") %>%
  droplevels() %>%
  ggplot(aes(x=score_narcissism, y=score_id_nac, color=politico)) + geom_point() +
  ggtitle("Estudo 3") +
  facet_wrap(vars(decisao_compartilhamento, politico), nrow = 3)
```

O próximo passo é utilizar análise de regressão para avançar na análise.